臺灣桃園地方法院民事裁定
111年度小上字第132號
上  訴  人  楊竣雅  

被  上訴人  玉山商業銀行股份有限公司


法定代理人  黃男州  


上列當事人間請求清償債務事件，上訴人對於中華民國111年8月
26日本院中壢簡易庭111年度壢小字第776號第一審判決提起上訴
，本院裁定如下：
    主  文
一、上訴駁回。
二、第二審訴訟費用新臺幣壹仟伍佰元由上訴人負擔。
    理  由
一、按對於小額訴訟程序第一審判決之上訴，非以其違背法令為
    理由，不得為之，又其上訴狀內應記載上訴理由，表明下列
    各款事項：㈠原判決所違背之法令及其具體內容；㈡依訴訟資
    料可認為原判決有違背法令之具體事實，民事訴訟法第436
    條之24第2項、第436條之25分別定有明文。是當事人以小額
    訴訟程序之第一審判決違背法令為理由提起上訴時，就原判
    決如何不適用法規或適用法規不當，其上訴狀或理由書應有
    具體之指摘，並揭示該法規之條項或其內容；如依民事訴訟
    法第469條第1款至第5款所列各款事由提起上訴者，其上訴
    狀或理由書應揭示合於該條款之事實，若小額訴訟程序上訴
    人之上訴狀或理由書未依上述方法表明者，自難認已對原判
    決之違背法令有具體之指摘，其上訴即不合法（參最高法院
    71年台上字第314號判例意旨）。而依民事訴訟法第436條之
    32第2項規定，第469條第6款之判決不備理由或理由矛盾之
    當然違背法令於小額事件之上訴程序並不準用，是於小額事
    件中所謂違背法令，並不包含認定事實錯誤、取捨證據不當
    或就當事人提出之事實或證據疏於調查或漏未斟酌之判決不
    備理由情形。而上訴不合法者，第二審法院應依同法第436
    條之32第2項準用第444條第1項規定，以裁定駁回之。另按
    小額訴訟程序，除因原法院違背法令致未能提出者外，於第
    二審程序不得提出新攻擊或防禦方法，此觀民事訴訟法第43
    6之28條規定即明，其立法理由在於貫徹小額程序之簡速性
    ，避免於上訴程序提出新事實新證據而延滯訴訟。
二、上訴意旨略以：被上訴人與訴外人美好關係生活諮詢有限公
    司（下稱美好公司）勾結，企圖以不當得利、洗錢等方式詐
    取上訴人新臺幣（下同）7萬1,385元及利息，致身心障礙及
    低收入戶之上訴人心生畏懼。而本案係被上訴人與美好公司
    雙方之誠信契約，雙方既未履行，就應失其效力，況被上訴
    人與美好公司間皆屬詐欺、背信、偽造文書、重利罪等刑事
    被告，而刑事之訴尚在審理中，第一審就此部分重要證據未
    加審酌，已屬判決違背法令，自應廢棄第一審判決等語，爰
    提起上訴。並聲明：㈠原判決廢棄；㈡被上訴人於第一審之訴
    及假執行聲請均駁回。
三、經查，本件上訴人對原審判決提起上訴，惟觀諸上訴理由狀
     所載內容，僅就原審取捨證據、認定事實之職權行使，指
    摘 其為不當，卻未具體指出原審判決有如何違背法令情事
    ，更 未指明原審判決所違反之法令條項或其內容，以及依
    訴訟資 料有何違背法令之具體事項，揆諸上開說明，應認
    本件上訴 未具上訴之合法程式，為不合法，本院自毋庸命
    補正，應以 裁定駁回其上訴。　　　
四、末按小額訴訟之上訴程序，法院為訴訟費用之裁判時，應確
    定其費用額，民事訴訟法第436條之19第1項、第436條之32
    第1項分別定有明文。查本件上訴人所提之上訴既經駁回，
    則第二審訴訟費用即裁判費新臺幣1,500元，即應由上訴人
    負擔。
五、據上論結，本件上訴為不合法，裁定如主文。　　
中　　華　　民　　國　　111 　年　　11　　月　　11　　日
                  民事第三庭  審判長法  官  游智棋
                                    法  官  張益銘
　　　　　　　　　　　　　　　　　  法　官　許容慈
正本係照原本作成。
本裁定不得抗告。
中　　華　　民　　國　　111 　年　　11　　月　　14　　日
                                    書記官  邱佑儒